臺灣花蓮地方法院刑事附帶民事訴訟判決
111年度附民字第77號
原      告  朱怡蓁  
訴訟代理人  侯嘉銘  
被      告  賴坤德  

上列被告因傷害案件，經原告提起附帶民事訴訟，本院判決如下
：
    主  文
原告之訴及假執行之聲請均駁回。
    事  實
一、原告方面：原告訴之聲明、事實理由及證據均如刑事附帶民
    事訴訟起訴狀所載。
二、被告未為任何聲明或陳述，亦未提出任何書狀。
    理  由
一、按提起附帶民事訴訟，應於刑事訴訟起訴後第二審言詞辯論
    終結前為之，但在第一審言詞辯論終結後提起上訴前，不得
    提起；法院認為原告之訴不合法或無理由者，應以判決駁回
    之，刑事訴訟法第488條、第502條第1項分別定有明文。又
    「附帶民事訴訟」原本為民事訴訟程序，為求程序之便捷，
    乃附帶於刑事訴訟程序，一併審理及判決，重在「民事程序
    」附帶於「刑事程序」，非在「民事訴訟」附帶於「刑事訴
    訟」。申言之，在刑事訴訟中，因有訴訟程序可資依附，是
    以隨時可以提起附帶民事訴訟；若在辯論終結之後，已無「
    訴訟」可言，自不得再行提起附帶民事訴訟；須待提起上訴
    後，案件繫屬於第二審時，始有「訴訟」程序可資依附，始
    得再行提起附帶民事訴訟。反之，在簡易程序，刑事簡易案
    件在法院繫屬中，其簡易程序猶在，自得隨時提起附帶民事
    訴訟；若案件業經判決而終結，已無繫屬，自無程序可資依
    附，自然須待提起上訴後，案件繫屬於第二審時，始有「訴
    訟」程序可資依附，始得再行提起附帶民事訴訟（臺灣高等
    法院暨所屬法院92年法律座談會刑事類提案第35號研討結果
    ）。又法院認為原告之訴不合法或無理由者，應以判決駁回
    之，同法第502條第1項亦定有明文。
二、查被告賴坤德被訴傷害案件，業經本院於民國111年6月15日
    言詞辯論終結，定於111年7月7日宣判。惟原告遲至於111年
    6月21日始具狀提起本件附帶民事訴訟，有原告提出之刑事
    附帶民事起訴狀所蓋本院收狀戳記可稽，揆諸前揭規定及說
    明，於法自有未合，應予駁回。又上開刑事案件如經檢察官
    或被告依法提起上訴，原告自得於檢察官或被告上訴後第二
    審辯論終結前，再行依法提起附帶民事訴訟，或依其所主張
    之法律關係另循一般民事訴訟途徑向本院民事庭起訴，附此
    敘明。
據上論斷，應依刑事訴訟法第502條第1項前段，判決如主文。
中　　華　　民　　國　　111 　年　　7 　　月　　7 　　日
　　　　　　　    刑事第四庭  審判長  法　官　梁昭銘　　
　　　　　　　　　  　　　　　        法　官　林思婷　　
　　　　　　　　　　  　　　　        法　官　高郁茹
上列正本證明與原本無異。
如不服本判決應於收受本判決後20日內向本院提出上訴書狀，並
應敘述具體理由，如未敘述上訴理由者，應於上訴期間屆滿後20
日內補提理由書狀於本院(均須按他造當事人之人數附繕本) 「
切勿逕送上級法院」
中　　華　　民　　國　　111 　年　　7 　　月　　8 　　日

                                      書記官  林怡玉